【裁判字號】    99,訴,71
【裁判日期】    990402
【裁判案由】    違反毒品危害防制條例
【裁判全文】
臺灣花蓮地方法院刑事判決                99年度訴字第71號
公  訴  人  臺灣宜蘭地方法院檢察署檢察官
被      告  甲○○
上列被告因違反毒品危害防制條例案件，經臺灣宜蘭地方法院檢
察署檢察官提起公訴（98年度毒偵字第 340號），由臺灣宜蘭地
方法院移送前來，被告於準備程序進行中為有罪之陳述，經本院
合議庭裁定由受命法官獨任進行簡式審判程序，並判決如下：
    主  文
甲○○施用第一級毒品，累犯，處有期徒刑拾月；又施用第二級
毒品，累犯，處有期徒刑肆月，扣案之甲基安非他命壹小包（含
袋毛重零點參柒肆柒公克、驗餘毛重零點參陸玖陸公克）沒收銷
燬之。應執行有期徒刑壹年，扣案之甲基安非他命壹小包（含袋
毛重零點參柒肆柒公克、驗餘毛重零點參陸玖陸公克）沒收銷燬
之。
    事  實
一、甲○○於民國89年間因施用毒品案件，經本院裁定送觀察、
    勒戒後，認無繼續施用毒品之傾向，由臺灣花蓮地方法院檢
    察署檢察官以 89年度偵字第170號不起訴處分確定。又因施
    用毒品案件，經本院判處有期徒刑 5月確定，並經本院裁定
    令入戒治處所強制戒治，於 90年8月31日保護管束期滿執行
    完畢。又於93年間因竊盜、毒品等案件，經本院分別判處有
    期徒刑 10月、8月、9月，應執行刑有期徒刑2年確定，嗣於
    95年5月24日因縮短刑期假釋出監。復於 95年間因毒品、竊
    盜等案件，經本院分別判處有期徒刑6月、7月、8月、4月、
    7月、9月確定，減刑後應執行有期徒刑1年9月，嗣於97年12
    月10日因縮刑期滿執行完畢。詎其仍未戒除毒癮，明知海洛
    因、甲基安非他命分別係毒品危害防制條例所稱之第一、二
    級毒品，不得非法持有及施用，竟分別基於施用第一、二級
    毒品之犯意，於98年5月18日14 時許，在其位於花蓮縣壽豐
    鄉志學之租屋處內，以將海洛因摻入香菸燃燒之方式，非法
    施用第一級毒品海洛因1次。另於同日16時許，在台9線省道
    花蓮縣新城鄉路段旁，以將甲基安非他命放在鋁箔紙上燒烤
    之方式，非法施用第二級毒品甲基安非他命1次。嗣於98年5
    月19日16時許，駕駛車牌號碼4771-TP號自小客車行經國道5
    號高速公路北向29.7公里處（頭城收費站）為警攔檢時，在
    偵查犯罪職權之公務員尚未發覺上開施用毒品之犯行前，主
    動交出其所有之第二級毒品甲基安非他命 1小包（含袋毛重
    0.3747公克、驗餘毛重0.3696公克），並向該警員供出其非
    法施用第二級毒品甲基安非他命之犯行，自首而接受裁判，
    嗣經警採集其尿液送驗結果呈鴉片類陽性反應及安非他命類
    陽性反應，而查知上情。
二、案經內政部警政署國道公路警察局第九警察隊報告臺灣宜蘭
    地方法院檢察署檢察官偵查起訴。
    理  由
一、上揭事實，業據被告甲○○於警詢、偵訊及本院調查、審理
    時坦承不諱，且被告於上開時、地為警查獲所採尿液送請慈
    濟大學檢驗結果，分別呈嗎啡（海洛因屬嗎啡類毒品）及甲
    基安非他命、安非他命陽性反應等情，有慈濟大學濫用藥物
    檢驗中心檢驗總表、內政部警政署國道公路警察局第九警察
    隊偵辦毒品案件尿液檢體對照表各 1紙等在卷可證，且扣案
    之晶體1小包（含袋毛重 0.3747公克、驗餘毛重0.3696公克
    ）送請慈濟大學濫用藥物檢驗中心鑑定結果，檢出含有甲基
    安非他命成分，亦有慈濟大學濫用藥物檢驗中心98年6月1日
    慈大藥字第 98060103號鑑定書1紙在卷可證，是被告前開施
    用第一級毒品海洛因、施用第二級毒品甲基安非他命之犯行
    ，事證明確，均堪以認定。
二、查被告於89年間因施用毒品案件，經本院裁定送觀察、勒戒
    後，認無繼續施用毒品之傾向，由臺灣花蓮地方法院檢察署
    檢察官以 89年度偵字第170號不起訴處分確定。又因施用毒
    品案件，經本院判處有期徒刑 5月確定，並經本院裁定令入
    戒治處所強制戒治，於 90年8月31日保護管束期滿執行完畢
    等情，有臺灣高等法院被告前案紀錄表 1份在卷足憑，揆諸
    上開說明，被告雖於初犯經觀察、勒戒及強制戒治釋放後，
    5年後再犯本件施用毒品罪，但其於5年內已有再犯施用毒品
    案件經依法追訴處罰，自無再經觀察、勒戒及強制戒治之必
    要，應由檢察官逕行起訴，從而，被告施用第一、二級毒品
    之罪證明確，均應依法論科。
三、按海洛因、甲基安非他命分別係毒品危害防制條例第2條第2
    項第1款、第2款所稱之第一、二級毒品。核被告所為，分別
    係犯毒品危害防制條例第10條第 1項之施用第一級毒品罪及
    同條例第 10條第2項之施用第二級毒品罪，被告施用前持有
    第一級毒品海洛因及施用前後持有第二級毒品甲基安非他命
    之低度行為，分別為其施用第一、二級毒品之高度行為所吸
    收，均不另論處。又被告所犯上開施用第一、二級毒品罪之
    犯意各別，犯罪構成要件事實互異，應予分論併罰。被告有
    前開所述之科刑及執行紀錄，有臺灣高等法院被告前案紀錄
    表1份在卷足憑，其於有期徒刑執行完畢後，5年內故意再犯
    本件有期徒刑以上之2罪，均為累犯，各應依刑法第47條第1
    項之規定加重其刑。又被告於未為有偵查犯罪職權之公務員
    發覺前，即主動供出施用第二級毒品之犯行而接受裁判，此
    有被告於內政部警政署國道公路警察局第九警察隊頭城分隊
    製作之警詢筆錄附卷可稽，是被告合於自首規定，爰依刑法
    第62條前段規定，就所犯施用第二級毒品罪部分減輕其刑，
    並依刑法第 71條第1項規定先加後減之。爰審酌被告有多項
    前案紀錄（見卷附臺灣高等法院被告前案紀錄表），素行不
    佳，並經觀察、勒戒及強制戒治之戒毒療程，猶未能戒除毒
    品之誘惑，同時沾染施用 2種毒品之惡習，戕害身心健康，
    惟其犯後坦承犯行，態度良好，復參諸其生活狀況、施用毒
    品之手段、動機等一切情狀，各量處如主文所示之刑，並定
    其應執行之刑，以示儆懲。
四、至扣案之第二級毒品甲基安非他命 1小包（含袋毛重0.3747
    公克、驗餘毛重0.3696公克）應依毒品危害防制條例第18條
    第1項前段之規定，不問屬於犯人與否，沒收銷燬之。
據上論斷，應依刑事訴訟法第 299條第1項前段、第273條之1第1
項，毒品危害防制條例第 10條第1項、第2項、第18條第1項前段
，刑法第11條前段、第47條第1項、第51條第5款、第62條前段，
判決如主文。
本案經檢察官許建榮到庭執行職務。
中    華    民    國    99    年    4     月    2     日
                  刑事第三庭    法  官  許乃文
以上正本證明與原本無異。
如不服本判決應於收受送達後10日內向本院提出上訴書狀，並應
敘述具體理由。其未敘述上訴理由者，應於上訴期間屆滿後20日
內向本院補提理由書(均須按他造當事人之人數附繕本)「切勿逕
送上級法院」。
中    華    民    國    99    年    4     月    2     日
                                書記官
附錄本判決論罪之法律條文：
毒品危害防制條例第10條：
施用第一級毒品者，處 6 月以上 5 年以下有期徒刑。
施用第二級毒品者，處 3 年以下有期徒刑。

司法院資訊處製作；財團法人民間司法改革基金會備份。
